【裁判字號】    99,交抗,653
【裁判日期】    990222
【裁判案由】    違反道路交通管理處罰條例
【裁判全文】
臺灣高等法院交通事件裁定             99年度交抗字第653號
抗  告  人
即受處分人  甲○○
上列抗告人因違反道路交通管理處罰條例案件，不服臺灣士林地
方法院，中華民國98年12月31日所為裁定（98年度交聲字第1545
號），提起抗告，本院裁定如下：
    主  文
抗告駁回。
    理  由
一、臺北市交通事件裁決所原處分意旨略以：異議人即受處分人
    甲○○於民國98年10月4日12時14分許，駕駛車牌號碼5488-
    DL號自用一般小客車（下稱上開自小客車），行經限速時速
    50公里之大度路三段（往臺北）時，經移動式雷達感應測速
    照相測得時速64公里，超速14公里，行車超過規定之最高時
    速未滿20公里，為警依採證照片逕行舉發超速違規，依道路
    交通管理處罰條例第40條、第63條第1項第1款之規定，裁處
    罰鍰新臺幣（下同）1,600元併記違規點數1點等語。
二、原法院經調查後，以受處分人甲○○所有之上開自小客車，
    於98年10月4日12時14分許，行經大度路三段（往臺北）處
    ，因「經移動式雷達式測速照相儀器測得行車時速為64公里
    、限速50公里、超速14公里」之違規，經警逕行舉發之事實
    ，有臺北市政府警察局北市警交大字第AD0000000號舉發違
    反道路交通管理事件通知單、違規採證照片各1紙在卷可稽
    ，且本件違規採證地點前方135公尺已依法設置「限速50公
    里」之標誌及標示有「『常』有測速照相請依速限行駛」之
    告示牌，有臺北市政府警察局北投分局98年12月7日北市警
    投分交字第09832424800號函暨檢附之大度路、中央北路口
    設有速限標誌及常有測速照相請依速限行駛標示牌之照片1
    張在卷，而該「常」字更已表明該路段所設之測速照相器應
    不只乙架，再參以標示牌之設立，無非在促請駕駛人注意不
    得超速行駛，此係善意之提醒，駕駛人理應藉此清楚注意及
    遵守該路段速度限制之規定，非僅係於有設立「前有測速照
    相」告示牌處即遵守交通規則，於未有測速照相之處即存有
    僥倖心態而不予遵循，受處分人所辯短短不到200公尺另設1
    測速照相機，有偷拍之嫌云云，並不可採，原處分機關所為
    之處分，尚無違誤，並駁回抗告人之異議。
三、抗告意旨略以：應調查當日1小時內有多少車子被偷照，對
    執法人員規範，人民才不會抱怨云云。
四、按汽車駕駛人，行車速度，超過規定之最高時速，或低於規
    定之最低時速，除有第43條第1項第2款情形外，處1,200元
    以上2,400元以下罰鍰，並記違規點數1點，道路交通管理處
    罰條例第40條、第63條第1項第1款定有明文。次按汽車駕駛
    人行車速度超過規定之最高速限或低於規定之最低速限者，
    當場不能或不宜攔截製單舉發者，得以設於一般道路至少於
    100公尺前之固定或非固定式科學儀器取得證據資料證明其
    行為違規，記明車輛牌照號碼、車型等可資辨明之資料，以
    汽車所有人為被通知人製單舉發，此有同條例第7條之2第1
    項第7款、第2項第9款、第3項、第4項規定可考。
五、經查：
  (一)抗告人即受處分人甲○○於98年10月4日12時14分許，行經
    大度路三段（往臺北）處，因「經移動式雷達式測速照相儀
    器測得行車時速為64公里、限速50公里、超速14公里」之違
    規等情，既為抗告人所不爭（本院卷6頁），且有臺北市政
    府警察局北市警交大字第AD0000000號舉發違反道路交通管
    理事件通知單、違規採證照片各1紙在卷（原審卷6頁）可資
    佐證，應堪認定。準此，抗告人上述超速行為，已違反道路
    交通管理處罰條例第40條、第63條第1項第1款之規定，殆無
    疑義。
  (二)抗告人雖以應調查當日1小時內有多少車子被偷照，對執法
    人員規範，人民才不會抱怨云云。惟原審已詳敘駕駛人本即
    有遵守速限之義務，且抗告人違規地點前，已另有常設有超
    速照相之警告牌示，原處分機關之裁罰並無不當，抗告人以
    與其不相關之其他人違規事實執為本件之抗告理由，顯不可
    採。至於執法機關是否確有抗告人所指情事，宜由立法機關
    加以監督，非本院於審酌抗告人是否違規時所得置喙。從而
    ，原處分機關依道路交通管理處罰條例第40條、第63條第1
    項第1款之規定，裁處罰鍰1,600元併記違規點數1點，並無
    不當，原審駁回抗告人之異議，核無違誤。抗告人以前開抗
    告意旨提起抗告，難認有理由，應予駁回。
六、據上論斷，應依道路交通管理處罰條例第89條，道路交通案
    件處理辦法第26條，刑事訴訟法第412條，裁定如主文。
中    華    民    國    99    年    2     月    22    日
                  刑事第九庭  審判長法  官  陳貽男
                                    法  官  周盈文
                                    法  官  詹駿鴻
以上正本證明與原本無異。
不得再抗告。
                                    書記官  梁淑時
中    華    民    國    99    年    2     月    22    日

司法院資訊處製作；財團法人民間司法改革基金會備份。
